【裁判字號】    90,易,544
【裁判日期】    900717
【裁判案由】    竊盜
【裁判全文】
臺灣臺南地方法院刑事判決                            九十年度易字第五四四號
    公  訴  人  臺灣台南地方法院檢察署檢察官
    被      告  乙○○
右列被告因竊盜案件，經檢察官提起公訴（八十九年度營偵字第一六四六號），本院
判決如左：
    主  文
乙○○共同竊盜，處有期徒刑月，如易科罰金，以佰元折算壹日。
    事  實
一、乙○○夥同另一姓名年籍均不詳之成年男子，共同意圖為自己不法所有之犯意聯
    絡，由該名男子駕駛乙○○所租得之ＺＥ—四０九九號白色自小客車，四處找尋
    大貨車為作案目標欲竊取貨車上無線電機，於民國（下同）八十九年八月十八日
    凌晨一時許，在台南縣鹽水鎮義稠里四鄰六三號前，見甲○○所有之車號ＧＺ—
    二二六號營業大客車停放於該處，遂由乙○○下車，該名男子則駕車在附近把風
    接應，乙○○以不詳物品破壞車門鎖後竊取甲○○所有置於車內之無線電機一只
    ，得手後欲離去時，適巧甲○○返家發現乃追捕乙○○，乙○○則趕緊逃至車上
    加速逃逸，甲○○記下車號報警循線查獲。
二、案經台南縣警察局新營分局報請台灣台南地方法院檢察署檢察官偵查起訴。
    理  由
一、訊據被告乙○○固不否認曾於八十九年八月十八日租用上開自小客車之事實，惟
    矢口否認有於右揭時地竊取無線電機一只之犯行，辯稱：伊當時與朋友在墾丁玩
    ，沒有開車去鹽水鎮偷無線電機，且被害人甲○○所指述犯罪嫌疑人身高與伊不
    符，被害人顯然指認錯誤云云。經查，被告確於右揭時地竊取ＧΖ－二二六號營
    大客車上之無線電機一只之事實，迭據被害人甲○○於警訊、檢察官偵訊及本院
    審理時證述明確，並指稱：「當日晚間，我騎摩托車正要返回家裡，我所有的Ｇ
    Ζ－二二六號營業大貨車就停在我家前面，我看到有一輛白色轎車停在我的大貨
    車旁邊，我發現我的大貨車的門被打開，露出門縫，我趕緊記下該轎車的車號，
    再將機車停妥後，返回大貨車停放處，該輛轎車在我騎機車經過時，已經先行將
    車駛離，我停妥機車返回時，看到被告正從我的大貨車駕駛座上跳下來，我與被
    告相距不遠，我伸手去抓他，差一點就抓到，被告跑離，我就大聲喊『有賊』，
    並與他追逐了一百多公尺，被告不時回頭看我。最後，被告被那部繞回來的白色
    轎車接走。（那天追逐的那名竊賊是否即是在庭的被告？）是的，確實是在場的
    被告沒有錯，他很好認，身材頗高，也很壯，我當天也有看到他的臉，我停放貨
    車的地方前後有三盞路燈，雖然那時是晚上，但是照明清楚。」等語（見本院九
    十年四月二十四日訊問筆錄），且被害人所記錄竊賊把風、接應使用之交通工具
    ，亦確係被告於八十九年八月十七日至同年月二十日期間向立泰小客車租賃公司
    承租使用之車輛乙節，亦據證人傅永昌於警訊時證述明確，並有租車契約書、車
    籍作業系統查詢認可資料等影本各一份附卷可證，加以被害人與被告互不認識，
    又無怨係，其又何須故意誣陷被告（甚且被害人於向警方報案後，經警員依租車
    線索提供被告口卡照片供其指認時，其均未曾隨意指認，而是反覆陳稱伊必須見
    到本人始可確認等語，亦顯見其慎重指認之情。）？是以被害人甲○○前揭證述
    情節即足認與事實相符而堪採信。雖被害人於報案時所指述竊嫌之身高（約一百
    六十五公分），與被告實際身高（一百七十六公分）略有差距，然被害人身材瘦
    小，其所陳述竊嫌之高度旨在說明該人較伊為高，且當時雙方均處於追逐奔跑當
    中，亦難期其對竊嫌身高為正確之陳述，故尚不足以被害人此等身高證述之差異
    ，而否定其前揭證述。再者，被告聲請訊問之證人黃文貴固於本院審理時證稱：
    伊確於去年（八十九年）間由被告租車後與被告一同去墾丁，隔日清晨即返回高
    雄等語，但經本院訊問渠等係何時前往墾丁時，證人黃文貴先是證稱是於八十九
    年八月十八日晚上八、九點從高雄開車前去云云，隨後又改稱：去年去墾丁二次
    ，一次與被告前去，另一次則與伊妻前去，與被告一同前往的那一次，只記得是
    被告去租車的，但是否於八十九年八月十八日到墾丁，伊並無印象云云（均見本
    院九十年四月二十四日訊問筆錄），則證人黃文貴前揭證述情節，顯不足證明被
    告於八十九年八月十八日凌晨一時許不在被害人無線電機被竊現場之事實，且被
    告於檢察官偵訊時係供稱：伊係八十九年八月十七日租車後與友人洪志男、黃文
    貴及其妻等四人共同前往墾丁玩云云（見偵查卷第五頁背面），則被告所為不在
    場之供述情節亦顯與證人黃文貴前開證述內容相左，從而其辯稱伊不在竊盜現場
    云云，無非事後卸責之詞，洵不足採信。準此，本件事證明確，被告犯行堪以認
    定，應依法論科。
二、核被告乙○○所為，係犯刑法第三百二十條第一項之普通竊盜罪。而其與不詳姓
    名年籍之成年男子間，互有犯意聯絡及行為分擔，均應論共同正犯。爰審酌被告
    正值青年，不思以正當途徑獲取財物，卻意圖非份之財，併其犯罪手段、對告訴
    人所生財物損害、所得利益非鉅、犯罪後並無悔過之態度等一切情狀，量處如主
    文所示之刑，並諭知易科罰金之折算標準，以資懲儆。
據上論斷，應依刑事訴訟法第二百九十九條第一項前段，刑法第二十八條、第三百二
十條第一項、第四十一條第一項前段，罰金罰鍰提高標準條例第一條前段、第二條，
判決如主文。
中      華      民      國  九十      年      七      月     十七     日
                                  臺灣臺南地方法院刑事第五庭
                                          法  官  林彥君
右正本證明與原本無異。
如不服本判決，應於判決送達後十日內，向本院提出上訴狀。
                                          書記官  黃傳鈞
中      華      民      國    九十      年      七      月     十七     日
附錄本案論罪科刑法條全文：
刑法第三百二十條第一項：
  意圖為自己或第三人不法之所有，而竊取他人之動產者，為竊盜罪，處五年以下有
  期徒刑、拘役或五百元以下罰金。


司法院資訊處製作；財團法人民間司法改革基金會備份。
